臺灣彰化地方法院刑事判決　　　　　　　　　　　　　九十三年度訴字第九五四號
　　公　訴　人　臺灣彰化地方法院檢察署檢察官
　　被　　　告　甲○○
右列被告因違反毒品危害防制條例案件，經檢察官提起公訴（九十三年度毒偵字第一
七二一號）及移
    主      文
甲○○連續施用第一級毒品，累犯，處有期徒刑玖月，扣案之毒品海洛因壹包（淨重
點柒伍公克）沒收銷燬之，扣案之注射針筒壹支沒收；又連續施用第二級毒品，累
犯，處有期徒刑伍月。主刑部分應執行有期徒刑壹年。
    事實及理由
一、被告甲○○前於民國八十年間，因違反麻醉藥品管理條例案件，經法院判處有期
    徒刑二月，於八十一年九月二十二日易科罰金執行完畢。復於八十二年間，因違
    反肅清煙毒條例、贓物及違反麻醉藥品管理條例案件，經法院判處徒刑三年三月
    、三月及六月確定，嗣入獄服刑後獲假釋，惟於八十五年假釋期間，被告又因違
    反麻醉藥品管理條例及肅清煙毒條例案件，經法院判處應執行有期徒刑三年六月
    確定，前揭假釋亦遭撤銷，殘刑部分與前述三年六月之徒刑合併執行，於八十八
    年五月二十七日再獲假釋，然被告於八十九年假釋期間又因竊盜罪，經法院判處
    有期徒刑三月確定，並因施用毒品案件，經法院裁定移送觀察、勒戒，其結果認
    有繼續施用毒品之傾向，而續送強制戒治。前揭假釋復遭撤銷，所餘殘刑與竊盜
    案所判處之有期徒刑三月部分接續執行，至九十三年二月四日縮短刑期而執行完
    畢。上述強制戒治部分則執行至九十年六月八日停止戒治出所，至九十年十一月
    十四日停止戒治期滿未經撤銷而視為執行完畢，繼由台灣彰化地方法院檢察署檢
    察官以九十年度戒毒偵字第一七五九號、第一七六○號為不起訴處分。惟被告仍
    不思悔改，其於強制戒治執行期滿並釋放後五年內，又基於施用第一級毒品海洛
    因之概括犯意，自九十三年五月二十八日起，至同年十二月十六日止，於彰化縣
    員林鎮○○路旁由其所駕駛之自用小客車上，以針筒注射之方式，連續施用第一
    級毒品海洛因多次，平均每二至三日施用一次。另基於施用第二級毒品甲基安非
    他命（起訴書誤載為安非他命）之概括犯意，自九十三年五月二十六日或二十七
    日起，至同年十二月十六日止，亦在彰化縣員林鎮○○路旁由其所駕駛之自用小
    客車上，以將甲基安非他命置於玻璃球上點火燒烤成煙霧狀後再吸入體內之方式
    ，連續施用第二級毒品甲基安非他命多次，平均每一至二月施用一次。嗣於九十
    三年五月三十一日三時三十分許，被告將車輛停放在彰化縣埔心鄉○○村○○路
    ○段三二○巷內，適欲於車內施打海洛因時，為警當場發現查獲，並扣得被告所
    有供其施用海洛因使用之注射針筒一支。被告復將其所有之海洛因一包（淨重三
    ‧七五公克），放置於其向友人即另案被告羅錦浩借得之機車置物箱內，騎駛後
    其將機車停放於另案被告羅錦浩之住處（彰化縣員林鎮萬年巷五十二之十二號）
    旁，嗣警方因另案申請搜索票至羅錦浩之住處執行搜索，在車上查獲被告所有之
    前述毒品海洛因，經羅錦浩告以海洛因之可能來源，並接受採尿檢驗（羅錦浩尿
    液檢體無嗎啡陽性反應），始查悉上情。
二、被告於準備程序中，就右揭犯罪事實為有罪之陳述，且所犯係死刑、無期徒刑、
    最輕本刑為三年以上有期徒刑以外之罪，經本院合議庭依刑事訴訟法第二百七十
    三條之一第一項之規定，裁定由法官一人獨任進行簡式審判程序。
三、本案證據：
   （一）彰化縣衛生局煙毒尿液檢驗成績書（文號：煙檢字第九三一六一七號），
         及該檢驗結果之姓名對照表。
   （二）扣案之注射針筒一支。
   （三）另案被告羅錦浩之警詢、偵訊筆錄。
   （四）扣案之白色粉末一包（淨重三‧七五公克），及該包粉末之法務部調查局
         鑑定通知書（文號：調科壹字第一四○○一○五○三號）。
   （五）中山醫學大學附設醫院藥物濫用檢測中心九十三年九月二十三日之檢驗報
         告。
   （六）被告之自白。
   （七）台灣高等法院被告全國前案紀錄表。
四、起訴書僅記載被告於九十三年五月三十日中午十二時三十分至十三時許，在彰化
    縣埔心鄉○○村○○路○段三二○巷內施用海洛因一次，及其於九十三年五月三
    十一日或其前四日內，在不詳處所施用第二級毒品甲基安非他命一次之犯行，而
    未論及其餘部分，惟犯罪事實欄所記載之其他犯行與起訴書記載之部分，有連續
    犯之裁判上一罪關係，基於審判不可分原則，本院自應併予審理。
五、應依刑事訴訟法第二百七十三條之一第一項、第二百九十九條第一項前段、第三
    百十條之二、第四百五十四條第一項，毒品危害防制條例第十條、第十八條第一
    項前段，刑法第十一條前段、第五十六條、第四十七條、第三十八條第一項第二
    款、第五十一條第五款，判決如主文。
六、如不服本判決，應於判決送達後十日內，向本院提出上訴狀（須附繕本），上訴
    於台灣高等法院台中分院。
中      華      民      國    九十四    年      一      月      十      日
                              台灣彰化地方法院刑事第三庭
                                      法      官  黃  玉  齡
右正本證明與原本無異。
如不服本判決，應於判決送達後十日內向本院提出上訴狀( 須附繕本 )。
                                      法院書記官  林  怡  吟
中      華      民      國    九十四    年      一      月      十一    日
附錄本案論罪科刑法條全文：
毒品危害防制條例第十條第一項
(1)施用第一級毒品者，處六月以上五年以下有期徒刑。
(2)施用第二級毒品者，處三年以下有期徒刑。
